臺灣新竹地方法院刑事判決
111年度訴字第622號
公  訴  人  臺灣新竹地方檢察署檢察官
被      告  林韋廷



指定辯護人  本院公設辯護人周凱珍
上列被告因違反毒品危害防制條例案件，經檢察官提起公訴（11
1年度偵字第9792號、第11001號），本院判決如下：
    主  文
林韋廷犯如附表各編號主文罪名及宣告刑暨沒收欄所示之罪，所
處之刑及沒收之物均如附表各編號主文罪名及宣告刑暨沒收欄所
載。應執行有期徒刑伍年陸月。
    事  實
一、林韋廷明知甲基安非他命係毒品危害防制條例第2條第2項第
    2款所規範之第二級毒品，不得販賣，竟基於販賣第二級毒
    品以營利之犯意，於如附表各編號所示之時間、地點，以如
    附表各編號所示之數量、金額，販賣甲基安非他命予如附表
    各編號所示之人，以牟取不法利益。嗣為警於民國111年7月
    11日16時30分許，持本院核發之搜索票搜索林韋廷住處與所
    使用之車輛，扣得甲基安非他命3包（淨重各0.439公克、0.
    209公克、0.976公克）、電子磅秤1臺、分裝匙1支、分裝袋
    2包、錢包1個、手機1支（門號：0000000000）等物，始悉
    上情。
二、案經新竹市警察局移送臺灣新竹地方檢察署檢察官偵查起訴
    。
    理  由
壹、程序方面
一、按被告以外之人於審判外之陳述，經當事人於審判程序同意
    作為證據，法院審酌該言詞陳述或書面陳述作成時之情況，
    認為適當者，得為證據。當事人、代理人或辯護人於法院調
    查證據時，知有刑事訴訟法第159條第1項不得為證據之情形
    ，而未於言詞辯論終結前聲明異議者，視為有前項之同意。
    刑事訴訟法第159條之5第1項、第2項分別定有明文。經查，
    本判決所引用以下被告以外之人於審判外之陳述，迄本案言
    詞辯論終結前，公訴人、被告及辯護人均未表示異議，本院
    審酌上開證據作成時，並無違法或不當之情況，又均無證明
    力明顯過低之情形，因認上開證據方法均適當得為證據，依
    上揭規定，應均有證據能力。
二、本判決所引用其餘所依憑判斷之非供述證據，亦無證據證明
    係違反法定程序所取得，或其他不得作為證據之情形，且與
    本案待證事實間復具有相當關聯性，依刑事訴訟法第158條
    之4規定之反面解釋，亦均有證據能力。
貳、實體方面
一、認定犯罪事實所憑之證據及認定之理由：
  ㈠前揭犯罪事實，業據被告林韋廷於警詢、偵查、本院準備程
    序、審理中均坦承不諱（偵字第9792號卷第9至12、13至14
    、106至107、193頁、本院卷第79、172頁），核與證人徐宜
    伶、榮源慶於警詢、偵查中之證述相符（偵字第9792號卷第
    48至50、110至111、137至140、153至154頁），並有新竹市
    警察局刑事警察大隊搜索扣押筆錄、扣押物品目錄表各1份
    （偵字第9792號卷第17至18、19頁）、被告持用門號0000-0
    00000之通訊監察譯文2份（偵字第9792號卷第25至27、144
    至146頁）、車牌號碼00-0000號自用小客車之車輛詳細資料
    報表1份（偵字第9792號卷第31頁）、被告遭警方查獲之現
    場照片及扣案物品照片共12張（偵字第9792號卷第180至183
    頁）、本院111年聲搜字第322號搜索票1份（偵字第9792號
    卷第35頁）、本院通訊監察書、附件及電話附表（111年聲
    監字第16號、111年聲監續字第114號、111年聲監續字第183
    號、111年聲監續字第264號、111年聲監續字第346號、111
    年聲監續字第439號）共6份（偵字第9792號卷第93至104頁
    ）、被告持用門號0000-000000之亞太行動資料查詢1份（偵
    字第9792號卷第158至159頁）、證人徐宜伶之新竹市警察局
    偵辦毒品案件尿液檢體委驗單、台灣尖端先進生技醫藥股份
    有限公司濫用藥物檢驗報告（尿液檢體編號：F-024）各1份
    （偵字第9792號卷第196頁反面、第198頁反面）、台灣尖端
    先進生技醫藥股份有限公司毒品原物鑑定實驗室毒品證物鑑
    定分析報告3份（本院卷第103至107頁）附卷可稽，此外，
    復有扣案之甲基安非他命3包（淨重各0.439公克、0.209公
    克、0.976公克）、電子磅秤1臺、分裝匙1支、分裝袋2包、
    錢包1個、手機1支（門號：0000000000）可佐，足徵被告前
    開任意性自白與事實相符，堪予採信。
  ㈡又毒品危害防制條例所定之販賣毒品罪，固以行為人有營利
    之目的，惟所稱「營利」，非限於現實金錢之授受以賺取價
    差一端，倘行為人販入或賣出毒品，主觀上係出於為自己計
    算而獲取利益之意思，客觀上則採以偷斤減兩（如：自行刮
    取毒品而施用）、降低品質（如：自行摻入添加物，用以降
    低毒品純度）等方式為之者，縱其間未有價格上之差距，然
    行為人既藉此販賣行為以獲取利益，仍應謂與販賣之要件無
    悖。經查，被告於準備程序時自承販賣毒品有價差利益等語
    （本院卷第80頁），則被告就本案販賣甲基安非他命之犯行
    顯然均有從中賺取利益，是依前開說明，被告就上開犯行均
    應有藉販賣第二級毒品營利之意圖至明。
　㈢從而，本案事證明確，被告上開犯行，均堪予認定，應依法
    論科。
二、論罪科刑：
  ㈠核被告所為，均係犯毒品危害防制條例第4條第2項之販賣第
    二級毒品罪。被告因販賣甲基安非他命而持有甲基安非他命
    之低度行為，為其各次販賣第二級毒品之高度行為所吸收，
    均不另論罪。
  ㈡被告所犯6次販賣第二級毒品罪，犯意各別，行為互殊，應予
    分論併罰。
  ㈢被告前因竊盜、公共危險等案件，經本院以106年度交訴字第
    43號判決判處有期徒刑1年2月、5月、5月、4月、3月，並就
    得易科罰金部分，定其應執行刑為有期徒刑1年2月確定；又
    因竊盜案件，經本院以106年度易字第1131號判決判處有期
    徒刑3月（共11罪），應執行有期徒刑1年確定；再因竊盜案
    件，經本院以107年度易字第603號判決判處有期徒刑7月、3
    月確定。上開案件經本院以108年度聲字第1101號裁定應執
    行有期徒刑3年9月確定，於109年3月17日假釋付保護管束，
    嗣於109年12月15日保護管束期滿未經撤銷，視為執行完畢
    等情，有臺灣高等法院被告前案紀錄表1份在卷可考，其受
    徒刑執行完畢後，5年以內故意再犯本案有期徒刑以上之罪
    ，均為累犯。本院審酌司法院釋字第775號解釋意旨、最高
    法院110年度台上大字第5660號裁定、最高法院110年度台上
    字第5660號判決意旨，認前揭構成累犯案件與本案犯行、罪
    質均不相同，且依本案卷內所列證據資料及舉證，難認被告
    有加重其刑予以延長矯正惡性此一特別預防之必要，爰不予
    加重其刑。
  ㈣按毒品危害防制條例第17條第2項規定：「犯第4條至第8條之
    罪於偵查及歷次審判中均自白者，減輕其刑。」經查，被告
    就附表各編號所示犯行，於偵查及審判中均自白犯罪事實在
    卷。是以，被告就附表各編號所示犯行均有毒品危害防制條
    例第17條第2項規定之適用，均應依法減輕其刑。
  ㈤至被告之辯護人請求本院就販賣第二級毒品部分依刑法第59
    條酌量減輕其刑等語。然按，刑法第59條之酌量減輕其刑，
    必須犯罪另有特殊之原因與環境等在客觀上足以引起一般同
    情，認為即予宣告法定低度刑期猶嫌過重者，始有其適用。
    查毒品於國內流通氾濫，危害國民健康至鉅，已為眾所週知
    ，然被告知悉甲基安非他命為法律嚴禁之違禁物，染毒更能
    令人捨身敗家，毀其一生，竟甘冒重典，無視毒品對於他人
    之危害，被告為上開販賣第二級毒品犯行6次，販賣對象雖
    為2人，然對社會造成之影響非輕，縱然本案販賣毒品各該
    犯行之毒品數量或犯罪所得均非甚鉅，惟依其客觀之犯行與
    主觀之惡性加以考量，尚難認有何特殊之原因與環境足以引
    起一般同情，而認販賣第二級毒品部分縱科以依毒品危害防
    制條例第17條第2項規定減輕其刑後之最低度刑仍嫌過重之
    情形，則被告販賣毒品之數量、人數、所獲利益，係法定刑
    內審酌量刑及定應執行刑審酌事由，亦無情輕法重之情，是
    被告上開販賣第二級毒品犯行，均無刑法第59條酌減其刑之
    適用。
  ㈥爰以行為人之責任為基礎，審酌被告販賣第二級毒品，助長
    施用毒品之惡習，戕害國民身心健康，間接危害社會治安，
    實屬不該；惟念及被告就本案犯行均坦認不諱，並參酌各次
    販賣之甲基安非他命數量，及各次販賣甲基安非他命之犯罪
    所得數額，及其素行、犯罪之動機、目的、手段，暨被告自
    述高中畢業，入監前擔任調漆人員為業，家庭經濟狀況普通
    （本院卷第172頁）等一切情狀，分別量處如附表主文罪名
    及宣告刑暨沒收欄所示之刑。
  ㈦定應執行刑：
　⒈按數罪併罰之定應執行之刑，係出於刑罰經濟與責罰相當之
    考量，並非予犯罪行為人或受刑人不當之利益，為一種特別
    的量刑過程，相較於刑法第57條所定科刑時應審酌之事項係
    對一般犯罪行為之裁量，定應執行刑之宣告，乃對犯罪行為
    人本身及所犯各罪之總檢視，除應考量行為人所犯數罪反應
    出之人格特性，並應權衡審酌行為人之責任與整體刑法目的
    及相關刑事政策，在量刑權之法律拘束性原則下，依刑法第
    51條第5款之規定，採限制加重原則，以宣告各刑中之最長
    期為下限，各刑合併之刑期為上限，但最長不得逾30年，資
    為量刑自由裁量權之外部界限，並應受法秩序理念規範之比
    例原則、平等原則、責罰相當原則、重複評價禁止原則等自
    由裁量權之內部抽象價值要求界限之支配，使以輕重得宜，
    罰當其責，俾符合法律授與裁量權之目的，以區別數罪併罰
    與單純數罪之不同，兼顧刑罰衡平原則。是刑法第51條數罪
    併罰定執行刑之立法方式，非以累加方式定應執行刑，如以
    實質累加之方式定應執行刑，則處罰之刑度顯將超過其行為
    之不法內涵，而違反罪責原則，及考量因生命有限，刑罰對
    被告造成之痛苦程度，係隨刑度增加而生加乘效果，而非以
    等比方式增加，是則以隨罪數增加遞減其刑罰之方式，當足
    以評價被告行為之不法性之法理（即多數犯罪責任遞減原則
    ）。
　⒉爰依前開說明，審酌被告本件所犯販賣第二級毒品各罪，犯
    罪時間均集中在111年2月至6月間，各次販賣犯行之犯罪手
    法均類似等情，如以實質累加之方式定應執行刑，則處罰之
    刑度顯將超過其行為之不法內涵，本院基於罪責相當之要求
    ，在上開內、外部性界限範圍內，為適度反應被告之犯罪目
    的、動機、手段、犯後態度等人格特性，並綜合斟酌被告整
    體犯罪行為之不法與罪責程度，及對其施以矯正之必要性，
    就被告所犯各罪，定如主文所示之應執行刑，以資懲儆。
三、沒收：
  ㈠扣案之甲基安非他命3包（淨重各0.439公克、0.209公克、0.
    976公克，保管字號：111年度院安字第87號），均含第二級
    毒品甲基安非他命成分，有台灣尖端先進生技醫藥股份有限
    公司毒品原物鑑定實驗室毒品證物鑑定分析報告3份附卷可
    參（本院卷第103至107頁），係被告本件販賣毒品犯行所用
    ，業據被告於本院審理中陳述甚明（本院卷第166頁），自
    應依毒品危害防制條例第18條第1項前段規定，不問屬於犯
    罪行為人與否，連同包裝該等毒品而無法析離毒品之外包裝
    袋，於最末次販賣毒品犯行即附表編號3所示罪刑項下宣告
    沒收銷燬。至因鑑驗用罄之該等毒品部分，既已滅失，即無
    庸另為沒收銷燬之諭知。
  ㈡按犯罪所得，屬於犯罪行為人者，沒收之；前二項之沒收，
    於全部或一部不能沒收或不宜執行沒收時，追徵其價額，刑
    法第38條之1第1項前段、第3項分別定有明文。被告販賣第
    二級毒品之犯罪所得分別如附表各編號交易金額所示，被告
    於本院準備程序自承有收取上開交易金額（本院卷第79頁）
    ，足認被告有收取附表各編號交易金額所示之犯罪所得，雖
    均未扣案，應依刑法第38條之1第1項前段、第3項規定，於
    被告各該罪刑項下宣告沒收，並於全部或一部不能沒收或不
    宜執行沒收時，均追徵其價額。
  ㈢另扣案被告所有手機1支（保管字號：111年度院保字第647號
    ）、電子磅秤1臺、分裝匙1支、分裝袋2包、錢包1個（保管
    字號：111年度院保字第646號），係被告所有用以本案販賣
    甲基安非他命犯行所用之物，經被告於準備程序時陳述甚詳
    （本院卷第80頁），應依毒品危害防制條例第19條第1項規
    定，分別於被告各該販賣第二級毒品主文項下宣告沒收。至
    於扣案之吸食器1組，與被告本案犯行無關，業據被告於審
    理中陳述甚詳（本院卷第164頁），卷內復無積極證據足認
    與本案有關，爰不予宣告沒收，附此敘明。
據上論斷，應依刑事訴訟法第299條第1項前段，判決如主文。　
本案經檢察官鄒茂瑜提起公訴，檢察官陳郁仁到庭執行職務。
中　　華　　民　　國　　111 　年　　11　　月　　24　　日
　　　　　　　　　刑事第三庭　　審判長法　官  賴淑敏　
　　　　　　　　　　　　　　　　　　　法　官　黃怡文
　　　　　　　　　　　　　　　　　　　法　官　王靜慧
以上正本證明與原本無異。
如不服本判決應於收受本判決後20日內向本院提出上訴書狀，上訴書狀應敘述具體理由。上訴書狀未敘述上訴理由者，應於上訴期間屆滿後20日內補提理由書狀於本院(均須按他造當事人之人數附繕本 )「切勿逕送上級法院」。 　　　　　　　　　　　
中　　華　　民　　國　　111 　年　　11　　月　　28　　日
                                      書記官  陳怡君
附錄本案論罪科刑法條：
毒品危害防制條例第4條第2項
製造、運輸、販賣第二級毒品者，處無期徒刑或10年以上有期徒
刑，得併科新臺幣1千5百萬元以下罰金。
附  表：
編號 購毒者 時間 地點 數量、 交易金額（新臺幣） 主文罪名及宣告刑暨沒收欄 1 徐宜伶 111年6月1日18時許 新竹縣○○鄉○○街00號前 甲基安非他命約0.3公克、1,000元 林韋廷犯販賣第二級毒品罪，處有期徒刑伍年。扣案之電子磅秤壹臺、分裝匙壹支、分裝袋貳包、錢包壹個、手機壹支均沒收；未扣案之犯罪所得新臺幣壹仟元沒收，於全部或一部不能沒收或不宜執行沒收時，追徵其價額。 2 徐宜伶 111年6月24日18時30分許 新竹縣○○鄉○○街00號前 甲基安非他命約0.6公克、2,000元 林韋廷犯販賣第二級毒品罪，處有期徒刑伍年壹月。扣案之電子磅秤壹臺、分裝匙壹支、分裝袋貳包、錢包壹個、手機壹支均沒收；未扣案之犯罪所得新臺幣貳仟元沒收，於全部或一部不能沒收或不宜執行沒收時，追徵其價額。 3 徐宜伶 111年6月27日00時15分許 新竹縣○○鄉○○街00號前 甲基安非他命約0.2公克、500元 林韋廷犯販賣第二級毒品罪，處有期徒刑伍年。扣案之電子磅秤壹臺、分裝匙壹支、分裝袋貳包、錢包壹個、手機壹支均沒收；扣案之第二級毒品甲基安非他命參包（含包裝袋參個，淨重各零點肆參玖公克、零點貳零玖公克、零點玖柒陸公克），均沒收銷燬；未扣案之犯罪所得新臺幣伍佰元沒收，於全部或一部不能沒收或不宜執行沒收時，追徵其價額。 4 榮源慶 111年2月18日21時05分 新竹縣○○鄉○○街00號旁土地公廟 甲基安非他命約0.3公克、1,000元 林韋廷犯販賣第二級毒品罪，處有期徒刑伍年。扣案之電子磅秤壹臺、分裝匙壹支、分裝袋貳包、錢包壹個、手機壹支均沒收；未扣案之犯罪所得新臺幣壹仟元沒收，於全部或一部不能沒收或不宜執行沒收時，追徵其價額。 5 榮源慶 111年2月19日14時20分 新竹縣○○鄉○○街00號前 甲基安非他命約0.3公克、1,000元 林韋廷犯販賣第二級毒品罪，處有期徒刑伍年。扣案之電子磅秤壹臺、分裝匙壹支、分裝袋貳包、錢包壹個、手機壹支均沒收；未扣案之犯罪所得新臺幣壹仟元沒收，於全部或一部不能沒收或不宜執行沒收時，追徵其價額。 6 榮源慶 111年2月26日20時30分 新竹縣○○鄉○○街00號旁土地公廟（起訴書誤載為新竹縣○○鄉○○街00號前，經公訴檢察官更正） 甲基安非他命約0.3公克、1,000元 林韋廷犯販賣第二級毒品罪，處有期徒刑伍年。扣案之電子磅秤壹臺、分裝匙壹支、分裝袋貳包、錢包壹個、手機壹支均沒收；未扣案之犯罪所得新臺幣壹仟元沒收，於全部或一部不能沒收或不宜執行沒收時，追徵其價額。